臺灣高等法院刑事裁定
111年度聲字第3180號
聲  請  人  
即  被  告  葉文富



上列聲請人因偽造文書案件（本院111年度上訴字第2063號），
聲請交付法庭錄音光碟，本院裁定如下：
    主  文
聲請人於繳納相關費用後，准予轉拷交付如附表所示之法庭錄音
光碟，並禁止再行複製、轉拷，且不得散布、公開播送或為非正
當目的之使用。
    理  由
一、聲請意旨略以：聲請人即被告葉文富為了向臺灣高等法院提
    出其本人與公訴人邱檢治平、劉檢正祥等司法職務職權行為
    及相關資料，爰依法聲請交付臺灣新竹地方法院（下稱原審
    法院）110年度訴字第745號案件於111年1月10日準備程序及
    同年4月6日審判程序期日之法庭錄音光碟等語。
二、按當事人及依法得聲請閱覽卷宗之人，因主張或維護其法律
    上利益，得於開庭翌日起至裁判確定後6個月內，繳納費用
    聲請法院許可交付法庭錄音內容；當事人及依法得聲請閱覽
    卷宗之人，因主張或維護其法律上利益，聲請交付法庭錄音
    內容時，應敘明理由，由法院為許可與否之裁定；持有法庭
    錄音內容之人，就取得之錄音內容，不得散布、公開播送，
    或為非正當目的使用；法院就許可交付之法庭錄音、錄影內
    容，應為適當之加密措施，並得為禁止轉拷之限制利用措施
    ；交付法庭錄音、錄影內容之聲請案（事）件，應由錄音、
    錄影之法院裁定之。但錄音、錄影之法院與錄音、錄影內容
    所屬案（事）件卷證所在之法院不同者，該卷證所在之法院
    ，認有必要者，亦得裁定之，法院組織法第90條之1第1項前
    段、法庭錄音錄影及其利用保存辦法第8條第1項、第4項、
    法院組織法第90條之4第1項、法院辦理聲請交付法庭錄音錄
    影內容應行注意事項第3點、第6點分別定有明文。
三、經查：
㈠、被告所聲請交付如附表各編號所示之原審法庭錄音光碟，雖
    係由原審法院所錄，然該案經被告提起上訴，現由本院審理
    中。揆諸上開規定，本院既為該案件卷證所在之法院，且為
    求訴訟程序妥速進行，認有必要自行裁定，先予敘明。
㈡、本件聲請人係本院111年度上訴字第2063號案件之當事人，參
    諸其聲請交付如附表所示之法庭錄音光碟之理由，係為提出
    相關資料予本院，堪認其已敘明聲請之理由，經核洵屬維護
    其法律上利益，且本件尚在本院審理中，足認聲請人之聲請
    係於法定期限內為之，再其聲請並無依法令規定得不予許可
    或限制聲請閱覽、抄錄或攝影卷內文書之情形，是核其聲請
    為有理由，爰裁定聲請人於繳納相關費用後，准予交付如附
    表所示之法庭錄音光碟，並依法院辦理聲請交付法庭錄音錄
    影內容應行注意事項第6點規定、法庭錄音錄影及其利用保
    存辦法第8條相關規定，就取得之內容不得散布、公開播送
    ，或為非正當目的使用，並禁止被告再行轉拷利用或為其他
    訴訟目的以外之不當使用。
據上論斷，應依刑事訴訟法第220條，裁定如主文。 
中　　華　　民　　國　　111 　年　　9 　　月　　20　　日
                  刑事第十九庭  審判長法　官  曾淑華
                                      法　官  黃惠敏
                                      法　官  李殷君
以上正本證明與原本無異。
如不服本裁定，應於收受送達後五日內向本院提出抗告狀。
                                      書記官  周彧亘
中　　華　　民　　國　　111 　年　　9 　　月　　20　　日
附表：
編號 錄音光碟 1 臺灣新竹地方法院110年度訴字第745號於民國111年1月10日準備程序之法庭錄音光碟 2 臺灣新竹地方法院110年度訴字第745號於民國111年4月6日審判程序之法庭錄音光碟